臺灣嘉義地方法院刑事判決
110年度訴字第87號
                                      110年度訴字第122號
公  訴  人  臺灣嘉義地方檢察署檢察官
被      告  蔡慶齊





指定辯護人  林浩傑律師
被      告  林佳鴻


指定辯護人  王漢律師
上列被告因違反毒品危害防制條例案件，經檢察官提起公訴（10
9年度偵字第6262號、109年度偵字第6761號、109年度偵字第676
6號），及追加起訴（109年度偵字第10127號），本院判決如下
：
    主  文
丁○○犯轉讓禁藥罪，共二罪，均為累犯，各處有期徒刑肆月，應
執行有期徒刑柒月；又犯意圖販賣而持有第二級毒品罪，累犯，
處有期徒刑貳年捌月，扣案如附表三所示之物，沒收銷燬之；又
犯附表一各編號「主文欄」所示各罪，各處如附表一各編號「主
文欄」所示之刑及沒收。所處不得易科罰金亦不得易服社會勞動
之宣告刑部分，應執行有期徒刑伍年肆月。
甲○○犯附表二各編號「主文欄」所示各罪，各處如附表二各編號
「主文欄」所示之刑及沒收。應執行有期徒刑拾月。
    事  實
一、丁○○、甲○○均明知甲基安非他命係屬毒品危害防制條例所列
    管之第二級毒品，不得非法持有、販賣、轉讓，而分別為下
    列行為：
(一)丁○○部分：
　⒈丁○○意圖營利，各基於販賣第二級毒品甲基安非他命之犯意
    ，於如附表一各編號所示之交易過程，販賣如附表一各編號
    所示價量之甲基非他命與如附表一各編號所示之人，共計7
    次。
  ⒉丁○○分別基於轉讓禁藥甲基安非他命之犯意，各於民國109年
    7月16日21時許、同年月18日21時許，在甲○○位於嘉義縣○○
    市○○路000號住處內(下稱甲○○住處)，將施用所剩殘留於玻
    璃球吸食器內不詳重量之甲基安非他命轉讓予吳珮宸施用，
    共計2次。
  ⒊丁○○基於意圖販賣第二級毒品甲基安非他命以營利之犯意，
    於109年7月18日20時許，在甲○○住處，向真實姓名、年籍均
    不詳，綽號「阿順」之成年男子，以新臺幣(下同)50,000元
    ，購入重量約2兩重之甲基安非他命，並於自行分裝後，除
    部分供己施用外，餘則擬伺機販售牟利而持有之，但尚未著
    手銷售行為。
(二)甲○○部分：甲○○各基於轉讓禁藥甲基安非他命之犯意，於如
    附表二各編號所示之方式，無償轉讓如附表二各編號所示之
    甲基非他命與如附表二各編號所示之人，共計3次。　
(三)其後於109年7月19日16時20分許，經警員持本院核發之搜索
    票至甲○○住處進行搜索，進而查獲甲○○及同在現場之丁○○，
    始悉上情。
二、案經嘉義縣警察局朴子分局報告臺灣嘉義地方檢察署檢察官
    偵查起訴。
    理  由
壹、證據能力部分：
一、證人乙○○於警詢中陳述，無證據能力：
　　按被告以外之人於審判外之言詞或書面陳述，除法律有規定
    者外，不得作為證據，刑事訴訟法第159條第1項定有明文。
    查證人乙○○於警詢之陳述，屬被告以外之人於審判外之言詞
    陳述，被告甲○○之辯護人亦均爭執其證據能力，不同意作為
    證據；且查無符合法律規定得作為證據之例外情形，故證人
    乙○○於警詢之陳述，對被告甲○○就附表二編號1至3所示犯行
    部分，即無證據能力。
二、證人乙○○於偵查中證述，有證據能力：
(一)刑事訴訟法第159條之1第2項規定：「被告以外之人於偵查
    中向檢察官所為之陳述，除顯有不可信之情況者外，得為證
    據。」係鑒於檢察官代表國家偵查犯罪，依法有訊問證人及
    鑑定人之權，證人、鑑定人且須具結，其可信性極高，在立
    法政策上特予承認原則上具有證據能力，於顯有不可信之情
    況，始例外否定其得為證據。故當事人若主張「依法具結」
    之陳述顯有不可信之情形者，本乎當事人主導證據調查原則
    ，自應負舉證責任（最高法院110年度台上字第3727號刑事
    判決意旨參照）。是以被告以外之人在檢察官偵查中經具結
    所為之陳述，原則上屬於法律規定為有證據能力之傳聞證據
    ，於例外顯有不可信之情況，始否定其得為證據。
(二)查被告甲○○之辯護人僅泛稱證人乙○○於偵查中證述，因與證
    人乙○○於審理中具結後證述內容不同，故主張證人乙○○前於
    偵查中證詞有顯不可信之情形，然並未具體指出或釋明證人
    乙○○於偵查中經具結向檢察官所為之陳述究有如何顯不可信
    之例外情況，及提出證明之方法，而檢察官既無須就無該例
    外情形加以舉證，應認證人乙○○於偵查中證述，仍有證據能
    力，是縱證人乙○○於本院審理時證述內容與先前偵查中證述
    有不一致，也僅為證人乙○○於偵查中證詞可信性高低之認定
    ，應與證據能力之有無無關。
三、被告甲○○與證人乙○○間LINE對話紀錄擷圖，有證據能力：　
    　
(一)按利用電信設備發送、儲存、傳輸或接收符號、文字、影像
    、聲音、或其他信息之有線及無線電信，均屬通訊保障及監
    察法第3條第1項第1款所稱通訊，對通訊之監察固須依通訊
    監察法第5條規定聲請通訊監察書後始為合法；次按通保法
    所規範之通訊監察，重在過程，應限於「現時或未來發生」
    之通訊內容，不包含「過去已結束」之通訊內容，偵查機關
    如欲取得「過去已結束」之通訊內容，應回歸適用刑事訴訟
    法，依刑事訴訟法搜索扣押相關規定為之（最高法院103年
    度台上字第3580號判決意旨可參）。
(二)查本案員警取得被告甲○○所使用扣案手機門號：0000000000
    號（下稱0976門號）中通訊軟體LINE與證人乙○○通訊內容之
    翻拍照片及文字對話紀錄（警一卷第34-37頁；他字一卷第1
    13-119頁），固係被告甲○○通訊內容所衍生之證據，惟並非
    依據通訊保障及監察法第5條進行通訊監察所取得之證據，
    自無該法之適用。
(三)次按搜索，經受搜索人出於自願性同意者，得不使用搜索票
    。但執行人員應出示證件，並將其同意之意旨記載於筆錄。
    為刑事訴訟法第131條之1所明定，本案上開翻拍照片及文字
    對話紀錄，係員警持本院核發之搜索票至被告甲○○住處執行
    搜索時（搜索範圍含0976門號中電磁紀錄），經被告自願同
    意，並簽發勘察採證同意書後，對扣押之0976門號檢視時，
    發現相關通訊內容即予翻拍並摘錄其文字對話紀錄，其翻拍
    照片及文字對話紀錄為衍生證據，亦無違背法律規定，有被
    告甲○○之警詢筆錄（警一卷第3頁）、嘉義縣警察局朴子分
    局搜索扣押筆錄、扣押物品目錄表及勘察採證同意書（警一
    卷第47-50、66頁）附卷可參，是本案警員自扣案之0976門
    號中取得通訊軟體LINE對話紀錄，有證據能力。被告甲○○之
    辯護人辯以：偵一卷第128至136頁被告甲○○與他人LINE對話
    翻拍照片，蒐證日期為109年6月14日，然卷內並無109年6月
    14日之合法搜索紀錄，可認109年6月14日LINE對話之翻拍照
    片係違反通訊保障及監察法第5條規定取得之證物，又被告
    甲○○與證人乙○○間LINE對話紀錄翻拍畫面時間為109年7月19
    日，可見被告甲○○與證人乙○○間LINE對話紀錄與上述違法取
    得之109年6月14日LINE對話翻拍照片二者間密切結合，可視
    為衍生證據，屬通訊保障及監察法第18條之1第1項規定衍生
    之證據，應認被告甲○○與證人乙○○間LINE對話紀錄無證據能
    力云云，應有誤認，不足採信。
四、刑事訴訟法第159條之5規定，被告以外之人於審判外之陳述
    ，雖不符前4條之規定，而經當事人於審判程序同意作為證
    據，法院審酌該言詞陳述或書面陳述作成時之情況，認為
    適當者，亦得為證據。當事人、代理人或辯護人於法院調查
    證據時，知有第159條第1項不得為證據之情形，而未於言詞
    辯論終結前聲明異議者，視為有前項之同意。本判決以下所
    引用之傳聞證據，檢察官、被告丁○○、甲○○及其等辯護人於
    審判程序中均同意作為證據使用（訴卷一第463頁），或知
    有傳聞證據之情形而未於言詞辯論終結前聲明異議，本院審
    酌該等證據作成時之情況，並無違法取證之情形，又與本案
    有關聯性，認為以之作為證據應屬適當，均具有證據能力。
貳、實體部分
一、認定犯罪事實所憑之證據及理由
(一)上揭犯罪事實一、(一)、（二）部分，業據被告丁○○、甲○○
    分別於警詢、偵訊及本院中坦承不諱（警一卷第1-6頁；警
    二卷第1-10頁；偵一卷第208-211、224-228、270-271、284
    -286頁；訴卷一第101、451頁；訴卷二第39-43頁），核與
    證人即同案被告（下稱被告）丁○○、甲○○於本院中陳述（同
    上出處）、證人吳珮宸於警詢及偵查中證述（警二卷第11-1
    6頁反面；偵一卷第196-198頁）、證人丙○○於警詢及偵查中
    證詞（警三卷第8-12頁；他字二卷第43-44頁；偵四卷第41-
    42頁）、證人乙○○於偵查及本院中證述（他字一卷第269-27
    2頁；訴卷一第451-462頁）大致相符，並有指認犯罪嫌疑人
    紀錄表（警一卷第25-26頁；警二卷第23-24頁；他字一卷第
    169-171、183頁；警三卷第13-15頁）、被告甲○○與證人乙○○LINE對話擷圖翻拍畫面（警一卷第34-37頁；訴卷一第71-7
    7頁）、本院109年度聲搜字第584號搜索票（警一卷第46頁
    ）、嘉義縣警察局朴子分局搜索扣押筆錄、扣押物品目錄表
    、扣押物品收據（警一卷第47-50頁）、嘉義縣警察局朴子
    分局勘察採證同意書（被告甲○○、丁○○）（警一卷第66頁；
    警二卷第58頁；他字一卷第25頁）、嘉義縣警察局朴子分局
    搜索扣押筆錄、扣押物品目錄表、扣押物品收據（警二卷第
    37-42頁）、被告甲○○住處搜索過程照片（警二卷第43-47頁
    ）、被告丁○○所有毒品甲基安非他命照片（警二卷第47-56
    頁）、證人吳珮宸勘察採證同意書、代號與真實姓名對照表
    （警二卷第59-60頁）、被告丁○○持用門號0000000000號（
    下稱0931門號）中對話紀錄翻拍畫面（警二卷第62-65頁）
    、被告丁○○持用0931門號通訊軟體LINE對話紀錄翻拍畫面（
    警二卷第66-67頁）、嘉義縣警察局朴子分局109年7月13日
    偵查報告（他字一卷第5頁）、車牌號碼000-0000號重型機
    車車輛詳細資料報表（他字一卷第35-37頁）、被告甲○○與
    證人乙○○LINE對話紀錄文字檔（他字一卷第113-119頁；偵
    一卷第295-307頁）、高雄市立凱旋醫院109年7月27日濫用
    藥物成品檢驗鑑定書（偵二卷第39-47頁）、嘉義縣警察局
    朴子分局扣押物品清單（偵二卷第55-65頁）、扣押物品清
    單（訴卷一第19-23頁）、本院109年度聲監字第000238號通
    訊監察書（警三卷第22-23頁）、贓證物品保管單（訴卷一
    第41-42頁）、109年6月30日偵查報告（他字二卷第2頁）、
    通訊監察譯文（他字二卷第46-51頁）在卷可佐，且有扣案
    如附表三所示之物可證，足認被告丁○○、甲○○之任意性自白
    與事實相符，被告丁○○、甲○○本案犯行可以認定。
(二)公訴意旨雖認被告甲○○就附表二所為，係犯販賣第二級毒品
    罪云云，惟被告甲○○否認有販賣第二級毒品甲基安非他命與
    證人乙○○之犯行，辯稱：只承認轉讓第二級毒品，否認有販
    賣毒品等語；辯護人則為被告甲○○辯護辯稱：被告甲○○只有
    轉讓第二級毒品甲基安非他命，並無販賣毒品等情。查：
　⒈本院認為公訴人所提出之證據，無法證明被告甲○○主觀上有
    營利意圖：
 (1)證人乙○○於偵查及本院中證詞前後矛盾，且證人乙○○於110
    年7月18日起至110年8月5日止，因精神科急性病強制住院，
    致本院無從認定證人乙○○於偵查中證述及本院中證詞之真實
    性：
　①查證人乙○○先於偵訊中證述：（問：109年1月7日被告甲○○表
    示我晚上拿去給你看，你自己看到給我多少，我拿去再說，
    這裡的3分之2，你要多少，你回答1，有無交易？）答：有
    ，他拿1包安非他命給我，我拿1,000元給他，我們約在我住
    處樓下交易，他有遲到，但我們有完成交易。（問：109年1
    月16日甲○○表示你要多少，出來，你回答3，該次有無交易
    ？）答：有，我跟他買1包安非他命，我拿3,000元給他，我
    們約在我住處樓下交易，我們有完成交易。（問：109年7月
    12日甲○○表示你幾點要來，你拿到了，他和你怎麼算，還是
    照我和你這樣，你回答樣3、2的，該次有無交易？）答：有
    。我去他朴子住處家裡面向他買3,000元安非他命，他給我1
    包，我先欠著，隔天中午過後我拿3,000元去他住處還他。
    等語，證人乙○○於偵查中均證述有於上開犯罪事實一、(二
    ）時間、地點向被告甲○○購買毒品，且均完成交易，明顯為
    對被告甲○○不利之陳述。
　②嗣證人乙○○於本院審理時翻異前詞，改證述：
　　（問：109年1月7日時，被告甲○○有無分毒品給你過？）答
    ：有。（問：你怎麼跟被告甲○○要？）答：我沒有拿錢給被
    告甲○○，跟他要而已。（問：當時檢察官有拿LINE對話紀錄
    問你，〔提示偵訊筆錄〕檢察官問：「109年1月7日該次，甲○○表示我晚上拿去給你看，你自己看到給我多少，我拿去再
    說，這裡的3分之2，你要多少，你回答1，有無交易？」你
    當時回答有，到底有無交易？）答：沒有。（問：為何當時
    跟檢察官回答有？）答：忘記了。（問：109年1月16日該次
    〔提示偵訊筆錄〕，檢察官問：「109年1月16日甲○○表示你要
    多少，出來，你回答3，該次有無交易？」你當時回答有，
    所以到底有無交易？）答：沒有。（問：你說的沒有交易是
    指沒有買毒品，還是沒有拿毒品？）答：金錢往來。（問：
    什麼金錢往來？）答：沒有拿錢。（問：有無說要付多少錢
    ？）答：沒有。（問：你剛才回答109年1月7日檢察官的問
    題是你沒有完成交易，也是一樣指沒有談到錢嗎？）答：對
    。（問：但是有拿到毒品？）答：有。（問：〔提示偵訊筆
    錄〕檢察官問：「109年7月12日該次甲○○表示你幾點要來，
    你拿到了，他和你怎麼算？還是照我和你這樣，這回答樣3
    、2個的，該次有無交易？」你那時回答有，而且是賒帳的
    方式，109年7月12日到底有無完成交易？）答：沒有。（問
    ：沒有是指沒有拿到毒品，還是沒有收錢？）答：沒有拿到
    毒品，也沒有收錢。（問：就你記憶所及暫且不論是否販賣
    ，被告甲○○提供幾次毒品給你？）答：三次等語（訴卷一第
    453-457頁），證人乙○○於本院中俱證稱沒有拿錢給被告甲○○，但有從被告甲○○處獲得毒品等情。
　③經審判長補充訊問證人乙○○，為何今日所證述內容與偵查中
    不同，證人乙○○證述：我今日所述是實話，在地檢署說的不
    實在，我在地檢署作偽證，我今天精神狀況不錯等情（訴卷
    一第458頁），後又說明：現在精神疾病尚未痊癒等語（訴
    卷一第459頁）；然於受命法官補充訊問證人乙○○時，證人
    乙○○卻又陳稱：我在地檢署沒有作偽證等語（訴卷一第459
    頁）。之後當受命法官再次詢問證人乙○○偵訊時所證述關於
    本案之細節，證人乙○○均證述忘記了等節（訴卷一第460頁
    ）。
　④而查，證人乙○○於110年7月12日因「病名：物質或已知生理
    狀況引起的非特定精神病。」至衛生福利部朴子醫院（下稱
    朴子醫院）就醫，證人乙○○就醫時「因聽幻覺干擾，情緒激
    躁，無法配合治療，拒絕服藥，怒視護理人員，口氣兇惡，
    拒絕配合住院治療，經醫師評估後於110年7月14日啟動緊急
    安置，申請強制住院治療，並於110年7月18日通過強制住院
    治療。」等情，有朴子醫院110年7月21日診斷證明書在卷可
    參（訴卷一第320頁），嗣本院函詢證人乙○○復原情況，朴
    子醫院函覆以：病患乙○○目前於本院精神科急性病房全日住
    院治療，經治療後，精神症狀改善，可理解、回答他人提問
    ，可到庭作證。病患強制住院期間自110年7月18日起，治療
    後因症狀改善，暴力、自傷風險降低，業於110年8月5日解
    除強制住院，改為健保住院，住院治療時間約需再2至3週時
    間。有卷附朴子醫院110年8月13日朴醫精字第1100053750號
    函（訴卷一第326頁）可佐，亦即，證人乙○○於110年11月3
    日至本院接受交互詰問時，已是朴子醫院所稱出院後約3個
    月，而證人乙○○於本院證述時，既已接受過精神科強制治療
    ，其所述應非受精神疾病之影響，確實是證人乙○○之真意，
    然證人乙○○於本院證述一下子稱於偵訊時的證詞是偽證，一
    下又稱偵訊時之證詞為實在，而經本院提示偵訊時的筆錄後
    ，證人乙○○又稱忘記了，是證人乙○○於本院之證詞有前後反
    覆、時而肯定時而遺忘之情況，本院無從自交互詰問之過程
    中，釐清證人乙○○有無與被告甲○○為毒品交易，且證人乙○○
    於本院證述過程中一度坦承在偵查中證詞是作偽證，而做出
    對自己不利之供述，證人乙○○之回答顯與一般人趨吉避凶之
    本能有違，是本院於無法排除證人乙○○歷次供述是否受精神
    疾病影響之情況下，無法認定證人乙○○於本院或偵查中證述
    何次為真，因此，證人乙○○之證述既已有所翻異，復有顯然
    之瑕疵，是自無從以證人乙○○有瑕疵之指述即遽認被告甲○○
    確有於附表二編號1至3所示販賣毒品甲基安非他命予證人乙○○之犯行。
  ⒉綜上所述，證人乙○○於偵查中證述被告甲○○曾販賣毒品甲基
    安非他命乙情，既有顯然之瑕疵，復無補強證據可佐證其此
    部分指證確具相當之真實性，自無從僅憑證人乙○○顯然有瑕
    疵之證詞，即遽認被告甲○○確有此部分販賣毒品甲基安非他
    命之犯行。從而，檢察官所舉之證據尚無從使本院獲致被告
    甲○○確有公訴意旨所指附表二編號1至3販賣第二級毒品予證
    人乙○○之確切心證，復查無其他積極證據足資證明被告甲○○
    確有公訴意旨所指此部分犯行，是依罪疑唯輕之原則，就被
    告甲○○此部分行為應以轉讓禁藥罪論處（詳後述）。檢察官
    認為被告此部分犯行應成立販賣第二級毒品罪，無從採納。
(三)按販賣毒品之所謂販賣行為，係行為人基於營利之目的，而
    販入或賣出毒品而言。販賣毒品者，其主觀上須有營利之意
    圖，且客觀上有販賣之行為，即足構成，至於實際上是否已
    經獲利，則非所問。即於有償讓與他人之初，係基於營利之
    意思，並著手實施，而因故無法高於購入之原價出售，最後
    不得不以原價或低於原價讓與他人時，仍屬販賣行為。必也
    始終無營利之意思，縱以原價或低於原價有償讓與他人，方
    難謂為販賣行為，而僅得以轉讓罪論處（最高法院93年度台
    上字第1651號判決要旨參照）。又販賣第二級毒品，本無一
    定價格，各次買賣之價格，當亦各有差異，隨供需雙方之資
    力、關係之深淺、需求之數量、貨源之充裕與否、販賣者對
    於資金之需求如何及殷切與否，以及政府查緝之態度，進而
    為各種不同之風險評估，而為機動性之調整，是其價格標準
    ，自非一成不變，且販賣者從各種「價差」或「量差」或係
    「純度」謀取利潤方式，或有差異，然其所圖利益之非法販
    賣行為目的，則屬相同，並無二致。衡以近年來毒品之濫用
    ，危害國民健康與社會安定日益嚴重，治安機關對於販賣或
    施用毒品之犯罪行為，無不嚴加查緝，各傳播媒體對於政府
    大力掃毒之決心亦再三報導，已使毒品不易取得且物稀價昂
    ，苟被告於有償買賣第二級毒品之交易過程中無利可圖，實
    無甘冒被取締移送法辦判處重刑之危險而平白從事第二級毒
    品買賣之理。是其販入之價格必較其出售之價格為低，而有
    從中賺取買賣價差或量差牟利之意圖及事實，應屬合理認定
    。查本案附表一之交易均為有償交易，且被告丁○○亦於本院
    審理時供稱：販賣2,500元價量的甲基安非他命，可以賺500
    元；販賣3,000元價量的甲基安非他命也是賺500元等語（訴
    卷一第483頁），堪認被告丁○○為本案販賣毒品之犯行，有
    營利之意圖無訛。
(四)按行為人意圖營利而購入毒品後，在尚未尋找買主前，即為
    警查獲，既未對外銷售或行銷，難認其意圖營利而購入毒品
    之行為，已該當於販賣毒品罪之著手販賣行為，應僅成立意
    圖販賣而持有毒品罪(最高法院109年度台上大字第4861號裁
    定要旨參照)。被告丁○○於本院審理中供承：本案扣得甲基
    安非他命，是準備要販賣的等情（訴卷一第483頁），足認
    被告丁○○持有上開毒品，有販賣他人以從中賺取差價之想法
    ，惟依卷內現有證據，尚無從證明被告丁○○已有向外求售或
    找到買家提供看貨、議價等買賣毒品之要約或意思合致等行
    為，自難認被告丁○○已著手於販賣毒品之構成要件行為，則
    被告丁○○所為如犯罪事實一、(一)⒊所示之犯行，應僅該當
    於意圖販賣而持有毒品無疑。
(五)綜上所述，本案事證明確，被告丁○○就犯罪事實一、（一）
    ⒈至⒊、甲○○就附表二各編號所示個別犯行，均堪認定，皆應
    予依法論科。
二、論罪科刑：
(一)新舊法比較（即附表一編號1至5）：
    按行為後法律有變更者，適用行為時之法律；但行為後之法
    律有利於行為人者，適用最有利於行為人之法律，刑法第2
    條第1項定有明文。查被告丁○○為犯罪事實一、(一)⒈所示行
    為後，毒品危害防制條例第4條第2項業於109年1月15日修正
    公布，並於同年7月15日施行生效，而修正前毒品危害防制
    條例第4條2項原規定：「製造、運輸、販賣第二級毒品者，
    處無期徒刑或七年以上有期徒刑，得併科新臺幣一千萬元以
    下罰金。」，修正後則規定：「製造、運輸、販賣第二級毒
    品者，處無期徒刑或十年以上有期徒刑，得併科新臺幣一千
    五百萬元以下罰金。」；是修正後毒品危害防制條例第4條
    第2項將法定刑予以提高。故本案經綜合比較上開條文修正
    前、後規定之結果，修正後之規定均非有利於被告丁○○，故
    被告丁○○就犯罪事實一、(一)⒈所示之犯行，依刑法第2條第
    1項前段之規定，適用被告丁○○行為時即修正前之毒品危害
    防制條例第4條第2項之規定論處。　　
(二)又毒品危害防制條例第17條第2項規定，亦於109年1月15日
    修正公布，並自公布後6個月即109年7月15日施行。該條項
    修正前規定：「犯第四條至第八條之罪於偵查及審判中均自
    白者，減輕其刑。」，而修正後規定：「犯第四條至第八條
    之罪於偵查及歷次審判中均自白者，減輕其刑。」，是修正
    後毒品危害防制條例第17條第2項限縮減刑要件為「歷次審
    判中均自白」者方得減輕其刑。故本案經綜合比較上開條文
    修正前、後規定之結果，修正後之規定均非有利於被告丁○○
    ，故被告丁○○就附表一編號1至4所示，及被告甲○○就附表二
    編號1至3（詳後述）所示之犯行，均應依刑法第2條第1項前
    段之規定，分別適用被告丁○○、甲○○行為時即修正前之毒品
    危害防制條例第17條第2項規定。
(三)又按甲基安非他命雖係毒品危害防制條例所定之第二級毒品
    ，但其亦屬於藥事法所稱之禁藥（即藥事法第22條第1項第1
    款所稱之「經中央衛生主管機關明令公告禁止製造、調劑、
    輸入、輸出、販賣或陳列之毒害藥品」），而明知為禁藥而
    轉讓者，藥事法第83條亦定有處罰明文；故行為人明知為禁
    藥即甲基安非他命而轉讓與他人者，除成立毒品危害防制條
    例第8條第2項之轉讓第二級毒品罪外，亦構成藥事法第83條
    第1項之轉讓禁藥罪，此係屬同一犯罪行為而同時有二種法
    律可資處罰之法條（規）競合情形，應依「重法優於輕法」
    、「後法優於前法」等法理，擇一處斷；而毒品危害防制條
    例第8條第2項轉讓第二級毒品罪之法定本刑為「6月以上5年
    以下有期徒刑，得併科新臺幣70萬元以下罰金」，104年12
    月2日修正後藥事法第83條第1項轉讓禁藥罪之法定本刑為「
    7年以下有期徒刑，得併科新臺幣5千萬元以下罰金」，行為
    人轉讓甲基安非他命之情節（亦即其轉讓之數量及對象）如
    無應依毒品危害防制條例第8條第6項及第9條之規定加重其
    刑至二分之一之情形，則修正後藥事法第83條第1項之罪之
    法定本刑，顯較毒品危害防制條例第8條第2項之罪之法定本
    刑為重，依前述「重法優於輕法」之法理，自應優先適用藥
    事法第83條第1項之規定處斷（最高法院96年度台上字第358
    2號判決、96年度台非字第296號判決意旨參照）。查被告丁○○就犯罪事實一、(一)⒉所示、被告甲○○就犯罪事實一、（
    二）所示各該轉讓甲基安非他命之犯行，並無證據證明所轉
    讓之數量有達淨重10公克以上，應認被告丁○○、甲○○各次轉
    讓甲基安非他命與證人吳珮宸、乙○○之量未達「轉讓毒品加
    重其刑之數量標準」所定「第二級毒品：淨重10公克以上」
    之加重其刑標準，故均應優先適用藥事法第83條第1項之規
    定處斷。
三、所犯罪名：
(一)被告丁○○部分：
    核被告丁○○犯罪事實一、(一)⒈所為，均係犯修正前毒品危
    害防制條例第4條第2項之販賣第二級毒品罪；就犯罪事實一
    、(一)⒉所為，均係犯藥事法第83條第1項之轉讓禁藥罪；就
    犯罪事實一、(一)⒊所為，係犯毒品危害防制條例第5條第2
    項之意圖販賣而持有第二級毒品罪。被告丁○○為犯罪事實一
    、(一)⒈至⒉行為前持有第二級毒品甲基安非他命之低度行為
    ，分別為其販賣第二級毒品、轉讓禁藥之高度行為所吸收，
    均不另論罪。被告丁○○就犯罪事實一、(一)⒈至⒊所為犯行，
    犯意各別，行為互殊，應予分論併罰。
(二)被告甲○○部分：
    核被告甲○○就犯罪事實一、(二)所為，均係犯藥事法第83條
    第1項之轉讓禁藥罪（共3罪）；被告甲○○為犯罪事實實(二)
    行為前持有第二級毒品甲基安非他命之低度行為，分別為其
    轉讓禁藥之高度行為所吸收，均不另論罪。被告甲○○就犯罪
    事實實(二)所為犯行（共3罪），犯意各別，行為互殊，應
    予分論併罰。另公訴意旨認被告甲○○就犯罪事實實(二)所為
    ，係犯販賣第二級毒品罪，容有誤會如前述，惟販賣毒品與
    轉讓禁藥之基本事實同一，且本院亦告知被告甲○○轉讓禁藥
    罪名（訴卷一第480頁），無礙被告甲○○防禦權之行使，爰
    依法變更起訴法條。
四、刑之加重減輕：
(一)被告丁○○部分：
  ⒈刑之加重（累犯部分）：
　　查被告丁○○前因施用毒品案件，分別經本院以105年度朴簡
    字第49號判決判處有期徒刑4月、105年度朴簡字第267號判
    決有期徒刑4月確定，上開2案接續執行，於106年2月28日執
    行完畢出監等節，有臺灣高等法院被告前案紀錄表1份在卷
    可佐，被告於前案有期徒刑執行完畢後，5年以內故意再犯
    犯罪事實一、(一)⒈至⒊所示有期徒刑以上之各罪，均為累犯
    。而審酌被告丁○○本案並無應依司法院釋字第775號解釋意
    旨裁量不予加重之適用，是被告丁○○所犯犯罪事實一、(一)
    ⒈至⒊所示之罪，除法定刑為無期徒刑部分依法不得加重外，
    其餘仍均依刑法第47條第1項之規定，加重其刑。
  ⒉刑之減輕（自白部分）：
　　按行為人轉讓同屬禁藥之第二級毒品甲基安非他命（未達法
    定應加重其刑之一定數量）予成年人（非孕婦），依重法優
    於輕法之原則，擇較重之藥事法第83條第1項轉讓禁藥罪論
    處，如行為人於偵查及歷次審判中均自白，仍應適用毒品危
    害防制條例第17條第2項規定減輕其刑（最高法院109年度台
    上大字第4243號裁定意旨參照）。查被告丁○○於偵查及本院
    審理中對附表一編號1至4、犯罪事實一、(一)⒉至⒊之犯行全
    部坦承，而於偵查、審判中自白犯行，分別符合修正前、現
    行之毒品危害防制條例第17條第2項之規定，爰各依該規定
    減輕其刑。並依刑法第71條第1項規定，與上述構成累犯部
    分，先加後遞減之。
(二)被告甲○○部分：
  ⒈刑之加重（累犯部分）：
　  查被告甲○○於105年間因不能安全駕駛之酒駕案件，經本院
    以105年度朴交簡字第308號判決判處有期徒刑2月確定，並
    於105年10月5日易科罰金執行完畢以已執行論，有臺灣高等
    法院被告前案紀錄表在卷可稽，其於上開有期徒刑執行完畢
    5年以內，故意再犯本案附表二各編號所示有期徒刑以上之
    罪，均為累犯。而審酌被告甲○○本案並無應依司法院釋字第
    775號解釋意旨裁量不予加重之適用，是被告甲○○本案所犯
    附表二各編號所示之罪，仍應依刑法第47條第1項之規定，
    加重其刑。
  ⒉刑之減輕（自白部分）：
    按行為人轉讓同屬禁藥之第二級毒品甲基安非他命（未達法
    定應加重其刑之一定數量）予成年人（非孕婦），依重法優
    於輕法之原則，擇較重之藥事法第83條第1項轉讓禁藥罪論
    處，如行為人於偵查及歷次審判中均自白，仍應適用毒品危
    害防制條例第17條第2項規定減輕其刑（最高法院109年度台
    上大字第4243號裁定意旨參照）。查被告甲○○於偵查及本院
    審理中對犯罪事實一、(二)之犯行全部坦承，而於偵查、審
    判中自白犯行，而符合修正前之毒品危害防制條例第17條第
    2項之規定，爰各依該規定減輕其刑。並依刑法第71條第1項
    規定，與上述累犯部分，先加後遞減之。
五、刑法第59條部分：
(一)被告丁○○就附表一編號1至4、犯罪事實一、（一）⒉、⒊部分
    ，無刑法第59條適用：
  ⒈被告丁○○之辯護人固主張被告丁○○，犯後態度甚佳，且於偵
    、審中均自白，全程配合司法偵查，勇於接受司法制裁，對
    自身行為負責，足見其有悔悟之心，且被告丁○○販賣毒品扣
    除成本後，所獲得利潤非鉅，再者，就意圖販賣而持有毒品
    部分，被告丁○○尚未有販賣行為，更無不法所得可言，又販
    賣第二級毒品之最低本刑為7年以上有期徒刑，縱使依自白
    減刑後，其刑度仍不可謂不重，就本案被告丁○○而言，並無
    大量囤積毒品、販賣數量非鉅、與大量散播毒品之大盤、中
    盤毒販相較，顯然有別，請依刑法第59條規定，再予減刑云
    云。
  ⒉惟按刑法第59條規定犯罪情狀顯可憫恕者，得酌量減輕其刑
    ，固為法院依法得自由裁量之事項，然非漫無限制，必須犯
    罪另有特殊之原因與環境，在客觀上足以引起一般同情，認
    為即予宣告法定最低度刑期猶嫌過重者，始有其適用。如別
    有法定減輕之事由，應先依法定減輕事由減輕其刑後，猶嫌
    過重時，始得為之；若有2種以上法定減輕事由，仍應先依
    法定減輕事由遞減其刑後，猶嫌過重時，始得再依刑法第59
    條規定酌減其刑。為此項裁量減刑時，必須就被告全部犯罪
    情狀，予以審酌在客觀上是否有足以引起社會上一般人之同
    情，而可憫恕之情形，並於判決理由內詳加說明（最高法院
    88年度台上字第1862號、96年度台上字第2933號判決意旨參
    照）。查本案被告丁○○知悉嚴令禁止販賣各類毒品，卻為圖
    小利而犯附表一各編號1至4所示販賣第二級毒品，以及任意
    轉讓第二級毒品、意圖販賣而持有第二級毒品之犯行，對他
    人健康及社會秩序具有相當程度之危害，犯罪當時復無任何
    特殊之原因與環境，在客觀上足以引起一般同情，當無顯然
    可憫之情狀，且被告丁○○就附表一編號1至4、犯罪事實一、
    （一）⒉、⒊所示犯行，均分別依修正前、現行之毒品危害防
    制條例第17條第2項規定予以減輕其刑，法定刑已大幅減輕
    ，是於法定刑內就被告丁○○附表一編號1至4、犯罪事實一、
    （一）⒉、⒊所示犯行予以量刑，符合罪刑相當性及比例原則
    ，不致使一般人認失之過苛，而有情輕法重、情堪憫恕之情
    ，應無適用刑法第59條減輕其刑之情狀，不宜再依刑法第59
    條規定酌減其刑，被告丁○○之辯護人請求依刑法第59條酌減
    被告附表一編號1至4、犯罪事實一、（一）⒉、⒊所示之刑，
    並非可採。
(二)被告丁○○就附表一編號5部分犯行，應有刑法第59條適用：
  ⒈按依修正前毒品危害防制條例第4條第2項販賣第二級毒品之
    法定刑為：「無期徒刑或七年以上有期徒刑，得併科新臺幣
    一千萬元以下罰金。」，然同為販賣第二級毒品之人，其原
    因動機不一，犯罪情節未必盡同，或有大盤毒梟者，亦有中
    、小盤之毒販，甚或有吸毒者為互通有無而偶一為販賣之舉
    者，其等販賣毒品行為所造成危害社會之程度自屬有異，法
    律科處此類犯罪，所設之法定最輕本刑卻同為無期徒刑，不
    可謂不重。於此情形，倘依其情狀處以有期徒刑，即足懲儆
    ，並可達防衛社會之目的者，自非不可綜合考量行為人客觀
    犯行與主觀惡性之相關情狀，審酌是否有可憫恕之處，適用
    刑法第59條之規定酌量減輕其刑，期使個案裁判之量刑，能
    斟酌至當，以符合比例原則。
　⒉查被告丁○○就附表一編號5所示販賣第二級毒品甲基安非他命
    之犯行，販賣之金額為2,500元，僅有1次，且所販賣之次數
    及所得（據被告丁○○所述為500元），與大量運輸、販賣毒
    品之大盤毒梟惡性相較，尚難比擬，若逕論以最低本刑7年
    以上有期徒刑，刑度仍尚嫌過重，在客觀上足以引起一般人
    之同情，顯有可堪憫恕之處，爰依上揭說明，就被告丁○○所
    犯附表一編號5所示販賣第二級甲基安非他命之犯行，依刑
    法第59條規定酌減其刑。
六、量刑部分：
(一)被告丁○○部分：
    爰審酌被告丁○○無視政府禁絕毒害之堅定立場，亦未體認毒
    品危害人體健康之鉅，且被告丁○○於本案犯行前，除上開構
    成累犯之前案外，尚有其他施用毒品之前科，有上開臺灣高
    等法院被告前案紀錄表存卷足參，是其明知毒品對人身心戕
    害的嚴重性、易成癮，自身亦受毒癮之害，竟罔顧他人的健
    康，將甲基安非他命分別販賣、無償提供他人，增加他人沉
    溺毒害而難以自拔，所為實無可取，應予譴責非難；兼衡其
    販賣、轉讓毒品之對象、動機、目的及意圖販賣而持有毒品
    之數量、犯後坦承犯行之態度，於本院審理中自述從事油漆
    工、月入約2、3萬元、子女有一男一女都已經成年、平常自
    己生活、高商畢業之智識程度等語（訴卷一第485頁）等一
    切情狀，分別量處如主文第一項、附表一「主文」欄所示之
    刑；並考量被告丁○○本案所犯各罪類型、其情節、不法與罪
    責程度，及對其施以矯正之必要性，本於罪責相當之要求，
    依法定其應執行刑如主文第一項所示。
(二)被告甲○○部分：
    爰審酌被告甲○○無視政府禁絕毒害之堅定立場，亦未體認毒
    品危害人體健康之鉅，明知毒品對人身心戕害的嚴重性、易
    成癮，竟罔顧他人的健康，將甲基安非他命無償提供他人，
    增加他人沉溺毒害而難以自拔，所為實無可取，應予譴責非
    難；兼衡其轉讓毒品之對象、動機、目的、轉讓之數量、犯
    後坦承犯行之態度，及於本院審理中自述：沒有工作、無子
    女、高中畢業之智識程度、平常與媽媽同住等語（訴卷一第
    485頁）等一切情狀，分別量處如附表二「主文」欄所示之
    刑；並考量被告甲○○本案所犯各罪情節、不法與罪責程度，
    及對其施以矯正之必要性，本於罪責相當之要求，依法定其
    應執行刑如主文第二項所示。
七、沒收部分：
(一)被告丁○○部分：
  ⒈扣案三星牌智慧型手機1支（含門號：0000000000號SIM卡1
　  張）、電子磅秤2台、夾鍊袋1大包：
　　按犯第4條至第9條、第12條、第13條或第14條第1項、第2項
    之罪者，其供犯罪所用之物，不問屬於犯罪行為人與否，均
    沒收之，毒品危害防制條例第19條第1項定有明文。查被告
    丁○○為警持本院核發之搜索票，在甲○○住處查扣之三星牌智
    慧型手機1支（含門號：0000000000號SIM卡1張，下稱0938
    門號）、電子磅秤2台、夾鍊袋1大包，均為被告丁○○所有，
    其中0938門號及電子磅秤2台並作為被告丁○○犯附表一編號1
    至5所示販賣毒品犯行時所用之聯絡工具及秤毒品重量之用
    ，而夾鍊袋1大包是被告丁○○最後一次販賣甲基安非他命分
    裝剩下的，此均據被告丁○○自承在卷（訴卷一第479-480頁
    ），故均應依毒品危害防制條例第19條第1項規定，分別於
    被告丁○○所犯附表一編號1至5所示各罪項下諭知沒收。
  ⒉未扣案犯罪所得：
    附表一編號1至5販賣毒品所得，雖未扣案，仍應依刑法第38
    條之1第1項前段、第3項規定，分別於各該罪刑項下宣告沒
    收，並於全部或一部不能沒收或不宜執行沒收時，追徵其價
    額。
  ⒊扣案如附表三所示之物：
    扣案如附表三所示之物，係查獲之毒品，且經鑑驗之結果含
    有第二級毒品甲基安非他命成分，有上開高雄市立凱旋醫院
    濫用藥物成品檢驗鑑定書附卷可考，應依毒品危害防制條例
    第18條第1項前段規定，不問屬於犯罪行為人與否，宣告沒
    收銷燬之。又上開毒品之外包裝袋，係用以包覆毒品，以目
    前採行之鑑驗方式，包裝袋內仍會殘留微量毒品，而無法將
    之完全析離，且無析離之實益與必要，當應整體視之為毒品
    ，連同外包裝袋併予沒收銷燬之；至於前開已鑑驗耗損之毒
    品，既已因鑑驗用罄而滅失，自毋庸再予宣告沒收銷燬之，
    附此敘明。
  ⒋其餘扣案物（吸食器1組、現金14萬元、門號：0000000000號
    SIM卡1張、KOOBEE牌手機1支（含門號：0000000000號SIM卡
    1張），見訴卷第42頁贓證物品保管單）：
    經查，其餘扣案物均與被告丁○○本案犯行無關，經被告蔡
　  慶齊供述在卷（訴卷一第480頁），爰不宣告沒收。
(二)被告甲○○部分：
    被告甲○○供承0976門號1支（含SIM卡1張）係作為聯絡犯附
    表二各編號所示犯行使用（訴卷一第480頁），為被告甲○○
    犯罪所用之物，爰依刑法第38條第2項前段規定，分別於附
    表二各編號所示各罪項下諭知沒收。
據上論斷，應依刑事訴訟法第300條、第299條第1項前段（依判
決精簡原則，僅記載程序法條），判決如主文。
本案經檢察官江炳勳提起公訴，檢察官柯文綾追加起訴，檢察官
陳昱奉到庭執行職務。
中　　華　　民　　國　　110 　年　　11　　月　　26　　日
                  刑事第四庭  審判長法　官　陳仁智
　　　　　　　　　                  法  官  康敏郎
　　　　　　　　　                  法  官  沈芳伃
以上正本證明與原本無異。
如不服本判決應於收受判決後20日內向本院提出上訴書狀，並應
敘述具體理由；其未敘述上訴理由者，應於上訴期間屆滿後20日
內向本院補提理由書（均須按他造當事人之人數附繕本）「切勿
逕送上級法院」。
中　　華　　民　　國　　110 　年　　11　　月　　26　　日
                                    書記官　張簡純靜
論罪條文：
《修正前毒品危害防制條例第4條第2項》
製造、運輸、販賣第二級毒品者，處無期徒刑或7年以上有期徒
刑，得併科新臺幣1千萬元以下罰金。

《藥事法第83條第1項》
明知為偽藥或禁藥，而販賣、供應、調劑、運送、寄藏、牙保、
轉讓或意圖販賣而陳列者，處7年以下有期徒刑，得併科新臺幣5
千萬元以下罰金。

《毒品危害防制條例第5條第2項》
意圖販賣而持有第二級毒品者，處5年以上有期徒刑，得併科新
臺幣5百萬元以下罰金。

【附表一】(被告丁○○販賣第二級毒品部分)
編號 對象 時間/地點/種類金額(新臺幣) 過程/通訊監察譯文 主            文 1 甲○○ 109年1月中旬某日 被告丁○○於左列時間、地點，交付左列價量之甲基安非他命與甲○○。   丁○○犯販賣第二級毒品罪，累犯，處有期徒刑參年捌月。 扣案之行動電話壹支（含門號：0000000000SIM卡壹張）、電子磅秤貳台，均沒收。 未扣案之販賣毒品所得新臺幣參仟元沒收，如全部或一部不能沒收或不宜執行沒收時，追徵之。   被告丁○○位在嘉義市○區○○街000○0號租屋處(下稱丁○○租屋處)     3,000元重量不詳之甲基安非他命1包   2  109年2月中旬某日 被告丁○○於左列時間、地點，交付左列價量之甲基安非他命與甲○○。  丁○○犯販賣第二級毒品罪，累犯，處有期徒刑參年捌月。 扣案之行動電話壹支（含門號：0000000000SIM卡壹張）、電子磅秤貳台，均沒收。 未扣案之販賣毒品所得新臺幣參仟元沒收，如全部或一部不能沒收或不宜執行沒收時，追徵之。   丁○○租屋處     3,000元重量不詳之甲基安非他命1包   3  109年3月中旬某日 被告丁○○於左列時間、地點，交付左列價量之甲基安非他命與甲○○。   丁○○犯販賣第二級毒品罪，累犯，處有期徒刑參年捌月。 扣案之行動電話壹支（含門號：0000000000SIM卡壹張）、電子磅秤貳台，均沒收。 未扣案之販賣毒品所得新臺幣參仟元沒收，如全部或一部不能沒收或不宜執行沒收時，追徵之。   丁○○租屋處     3,000元重量不詳之甲基安非他命1包   4  109年6月10日至同年7月16日間某日（共3次） 被告丁○○於左列時間、地點，交付左列價量之甲基安非他命與甲○○。   丁○○犯販賣第二級毒品罪，共三罪，均為累犯，均處有期徒刑參年柒月。 扣案之行動電話壹支（含門號：0000000000SIM卡壹張）、電子磅秤貳台，均沒收。 未扣案之販賣毒品所得新臺幣柒仟伍佰元沒收，如全部或一部不能沒收或不宜執行沒收時，追徵之。   甲○○住處     2,500元重量不詳之甲基安非他命各1包(共計3包，每次各1包，每次皆為2,500元價量)   5 丙○○（供述證據出處） 109年7月6日20時許 丙○○持門號：0000000000號行動電話，與持用0938門號之被告丁○○聯繫購毒事宜後，被告丁○○再於左列時間、地點，販賣左列價量之甲基安非他命與丙○○。  *通訊監察譯文（他字二卷第46-51頁） 丁○○犯販賣第二級毒品罪，累犯，處有期徒刑參年柒月。 扣案之行動電話壹支（含門號：0000000000SIM卡壹張）、電子磅秤貳台、夾鍊袋壹大包，均沒收。 未扣案之販賣毒品所得新臺幣貳仟伍佰元沒收，如全部或一部不能沒收或不宜執行沒收時，追徵之。   嘉義縣朴子市某全聯福利中心旁     2,500元重量不詳之甲基安非他命1包   
　　　
【附表二】(被告甲○○轉讓第二級毒品部分)
編號 對象 時間/地點/種類金額(新臺幣) 過程/通訊監察譯文 主            文 1 乙○○ 109年1月7日17時36分後某時許（起訴書誤載為「上午6時許」，應予更正） 被告甲○○持0976門號使用通訊軟體LINE與乙○○聯繫，被告甲○○乃於左列時間、地點，無償轉讓左列價量之甲基安非他命與乙○○。  *LINE對話紀錄（他字一卷第114頁） 甲○○犯轉讓禁藥罪，累犯，處有期徒刑肆月。 扣案之行動電話壹支（含門號：0000000000SIM卡壹張）沒收。   乙○○位於嘉義縣○○鄉○○路000號住處外(下稱乙○○住處)     重量不詳之甲基安非他命1包   2  109年1月16日9時40分許 被告甲○○持0976門號使用通訊軟體LINE與乙○○聯繫，被告甲○○乃於左列時間、地點，無償轉讓左列價量之甲基安非他命與乙○○。  *LINE對話紀錄（他字一卷第115頁） 甲○○犯轉讓禁藥罪，累犯，處有期徒刑肆月。 扣案之行動電話壹支（含門號：0000000000SIM卡壹張）沒收。   乙○○住處外     重量不詳之甲基安非他命1包   3  109年7月12日20時許 被告甲○○持0976門號使用通訊軟體LINE與乙○○聯繫，被告甲○○乃於左列時間、地點，無償轉讓左列價量之甲基安非他命與乙○○。  *LINE對話紀錄（訴卷一第75頁下圖） 甲○○犯轉讓禁藥罪，累犯，處有期徒刑肆月。 扣案之行動電話壹支（含門號：0000000000SIM卡壹張）沒收。   甲○○住處     重量不詳之甲基安非他命1包   

【附表三】
物 品 名 稱  數  量 重                            量 備            註 甲基安非他命  19包 1、檢出第二級毒品甲基安非他命成分。 2、含包裝袋19只，驗前淨重共計42.466公克，驗餘淨重共計42.162公克。 110年度保管檢字第59號。 

【卷證標目附表】
卷證名稱 簡稱 嘉義縣警察局朴子分局嘉朴警偵字第1090014131號 警一卷 嘉義縣警察局朴子分局嘉朴警偵字第1090014525號 警二卷 嘉義縣警察局朴子分局嘉朴警偵字第1090021688號 警三卷 臺灣嘉義地方檢察署109年度他字第1424號 他字一卷 臺灣嘉義地方檢察署109年度他字第1382號 他字二卷 臺灣嘉義地方檢察署109年度偵字第6262號 偵一卷 臺灣嘉義地方檢察署109年度偵字第6761號 偵二卷 臺灣嘉義地方檢察署109年度偵字第6766號 偵三卷 臺灣嘉義地方檢察署109年度偵字第10127號 偵四卷 本院110年度訴字第87號 訴卷一 本院110年度訴字第122號 訴卷二